# 非货币性资产交换

提问人：dumingrain 时间：2023-07-15 08:50:07
陈版主，不好意思，又打扰您了。想咨询您一个问题，一家采煤企业，他今年新购买一个采矿权约 90 亿元，在支付对价是，用他原来的采矿权尚有资源储量可抵减 10 亿元，原来的采矿权政府将收回，原来采矿权，账面价值还有 1 亿元未摊完，那现在公司取得新采矿权账面应该按哪个金额入账？政府给的收据只有 80 亿元，现在是按 80 亿元做为新的产矿权入账价值还是 90 亿元，那原采矿权未摊价值 1 亿元又该如何处理，该交易也不符合非货币性资产交换准则

回答人：chenyiwei
如果 90 亿元是该采矿权的现金交易价格，且有评估值作为依据，可以证明其公允性，则鉴于原采矿权和新采矿权在未来现金流量的金额、时间、风险程度等方面骏均存在实质性差异，故对于新采矿权，应按其公允价值入账，并将原采矿权的作价金额与其账面价值之间的差额确认为资产处置损益，即：
借：采矿权（新） 90 ，贷：采矿权（旧） 1 ，贷：资产处置损益 9 ，贷：银行存款等 80 。